# 关于子公司汇兑损益调整问题

提问人：shanghui05 时间：2014-12-08 14:47:40
陈老师： 您好！有一审计客户，母公司下属两家全资子公司，一家在香港，一家在日本，香港公司以港币为记账本位币，日本公司以日元为记账本位币，香港公司和日本公司之间有一笔债权债务，双方分别在“其他应收款”和“其他应付款”核算，该笔债权债务是以日元核算的，那么在审计香港公司时，是否需要调整该笔债权的汇兑损益？如果双方重新签订合同，约定以人民币结算该笔债权债务，那么香港公司和日本公司是否均需要调整汇兑损益？如果不需要在香港公司和日本公司的个别报表上调整汇兑损益，那么在外币报表折算时，是否可以按照历史汇率将该笔债权债务折算为合同约定的人民币金额，将与期末汇率的差额计入外币报表折算差额？谢谢！

回答人：chenyiwei
1 、因为该债权债务约定的结算币种是日元，因此香港子公司应在期末进行汇兑损益调整。如果调整为人民币结算（此处不考虑其合规性问题），则两家子公司期末均应进行汇兑损益调整。 2 、在进行外币报表折算以编制合并报表时，如果这是正常的往来款项，不构成对境外经营的净投资，则两家境外子公司各自单独报表层面体现的汇兑损益仍应列报于合并利润表中（不能完全抵消，会有差额），由此导致的报表折算差额通过“外币报表折算差额”项目（现已成为“其他综合收益”的一个子项目）反映。也就是，虽然这是集团内部交易，但因为涉及到功能货币（记帐本位币）不同的组成部分，所以在合并报表层面仍然会产生相应的影响，其影响不能完全抵销。

提问人：zhs7403 时间：2014-12-09 09:20:56
陈老师,这个业务我之前遇到过,都是直接抵消,不会在合并体现外币折算差额,毕竟是集团内交易.当时抵消是连同外币折算差额和往来一起抵消.即合并层面完全消除该往来影响

回答人：chenyiwei
两公司之间的往来余额当然完全抵消干净，但是两公司的汇兑损益正好抵平的可能性很小。所以无法抵平的汇兑损益就会体现为外币报表折算差额。